【裁判字號】    89,上易,2033
【裁判日期】    900120
【裁判案由】    竊盜
【裁判全文】
臺灣高等法院高雄分院刑事判決                  八十九年度上易字第二三三號
    上  訴  人  台灣高雄地方法院檢察署檢察官
    上  訴  人
    即  被  告  丁○○
    選任辯護人  曾慶雲
右上訴人因被告竊盜案件，不服臺灣高雄地方法院八十九年度易字第二三九０號中華
民國八十九年十月十七日第一審判決（起訴案號：臺灣高雄地方法院檢察署八十九年
度偵字第八九０一號），提起上訴，及移送併案審理（同署：八十九年度偵字第二六
一八三號），本院判決如左：
    主  文
原判決撤銷。
丁○○連續竊盜，處有期徒刑伍月，如易科罰金，以佰元折算壹日。
    事  實
一、丁○○意圖為自己不法之所有，基於概括犯意，連續(一)於民國八十九年四月二十
    七日下午一時三十分許（起訴書誤載為上午十時許），在高雄市三民區○○○路
    一○九號丙○○○○店大賣場內，竊取該大賣場所有之金門高梁酒二十四瓶、香
    菸三十八條、食品二十一包、日常用品五件及服飾五件等物，價值共計新台幣（
    下同）二萬六千九百二十六元，並放置於大賣場提供之推車內，趁賣場入口處無
    警衛看管之際，未前往結帳櫃台結帳即由入口處離開而竊取得手後，旋即為該店
    安全課人員曾雯君發現報警查獲。(二)又於八十九年十月三十日下午四時五十分許
    ，在高雄市前鎮區○○○路六八八號乙○○○○中心，竊取該店所有之之皇家禮
    砲洋酒三瓶、白蘭氏精二十四瓶，價值共計七千四百四十八元，得手後並藏置
    於所購之泡麵箱內，嗣於行至該中心出口處時，為該中心職員鄭立明發現，而報
    警查獲。
二、案經高雄市政府警察局三民第一分局、前鎮分局移送臺灣高雄地方法院檢察署檢
    察官偵查起訴及移送併案審理。
    理  由
一、訊據被告丁○○對於右揭事實坦承不諱，核與證人曾雯君、鄭立明於警訊中指述
    情節相符，並有贓物領據二紙在卷可參。至被告之選任辯護人雖認本件被告之竊
    盜行為尚在未遂狀態云云，惟被告第一次所竊得物品，係於行至出口處時，始被
    發覺，第二次所竊得物品，則係將竊得物藏置於其所購之泡麵箱內，且其泡麵部
    分業已結帳，並於出口處被發現，此業經被告陳明在卷，並經證人曾雯君及鄭立
    明證述明確，足見其二次所竊得物品均已置於其實力支配之下，自係既遂；是本
    件事證明確，被告犯行堪以認定。
二、核被告丁○○二次所為，均係犯刑法第三百二十條第一項之竊盜罪。其先後二次
    犯行，時間接近，所犯又係構成要件相同之罪名，顯係基於概括犯意為之，為連
    續犯，應依刑法第五十六條規定以一罪論，並加重其刑。甲訴人雖僅就八十九年
    四月二十七日下午一時三十分許之竊盜行為起訴，但其於同年十月三十日下午四
    時五十分許之竊盜行為，與起訴部分具有連續犯之裁判上一罪關係，依刑事訴訟
    法第二百六十七條規定，檢察官就犯罪事實一部起訴者，其效力及於全部，本院
    自屬有權一併審理。
三、原審予以論罪科刑，固非無見，惟就檢察官移送併辦而為起訴效力所及之部分，
    未及審酌，自有未洽。又刑法第四十一條第一項業於九十年一月十日修正甲布，
    同年月十二日生效，其修正後規定為：「犯最重本刑為五年以下有期徒刑之刑之
    罪，而受六個月以下有期徒刑或拘役之宣告者，因身體、教育、職業、家庭之關
    係或其他正當事由，執行顯有困難者，得以一元以上三元以下折算一日，易科罰
    金。但確因不執行所宣告之刑，難收矯正之效，或難以維持法秩序者，不在此限
    。」而本件被告所犯罪名之最重本刑為五年以下有期徒刑，且受有期徒刑五月之
    宣告，依刑法第二條第一項前段規定，自應適用裁判時之法律即修正後之刑法第
    四十一條第一項規定宣告易科罰金之折算標準，原審未及適用，亦有未洽。被告
    上訴意旨認原判決量刑過重，雖無理由，甲訴人上訴意旨指摘原判決未及就併辦
    部分予以審理，則為有理由，且原判決亦有可議之處，應由本院予以撤銷改判。
    爰審酌被告因一時貪慾，思慮不週，致觸犯本案犯行，且於前案於八十九年十月
    十七日甫行判決後（被告則於八十九年十月二十六日收受判決），又再度行竊，
    惟念其各次竊得財物價值尚非鉅大，且於甫行竊得後，即經被害人之職員發現並
    經領回，及犯後坦承犯行，態度尚稱良好等一切情狀，量處如主文所示之刑，併
    諭知易科罰金之折算標，以資懲儆。
據上論結，應依刑事訴訟法第三百六十九條第一項前段、第三百六十四條、第二百九
十九條第一項前段、刑法第五十六條、第三百二十條第一項、第二條第一項前段，修
正後刑法第四十一條第一項、罰金罰鍰提高標準條例第一條前段、第二條，判決如主
文。
本案經檢察官林炳雄到庭執行職務。
中    華    民    國       九十       年      一      月     二十     日
                              臺灣高等法院高雄分院刑事第七庭
                                  審判長法官  王光照
                                        法官  黃壽燕
                                        法官  黃仁松
右正本證明與原本無異。
不得上訴。
                                      書記官  郭蘭蕙
中    華    民    國         九十       年      一      月    二十九    日
附錄：本判決論罪科刑法條：
刑法第三百二十條第一項：
意圖為自己或第三人不法之所有，而竊取他人之動產者，為竊盜罪，處五年以下有期
徒刑、拘役或五百元以下罰金。
                                                                      Ｈ


司法院資訊處製作；財團法人民間司法改革基金會備份。
